臺灣士林地方法院刑事判決　　　　　　　　　　　　　　九十一年度簡上字第二號
　　上　訴　人
　　即　被　告　甲○○
右上訴人即被告因違反毒品危害防制條例案件，不服本院九十年度簡字第一三七０號
中華民國九十年十一月十四日第一審判決（聲請簡易判決處刑案號：九十年度毒偵字
第一四七四號），提起上訴，本院管轄之第二審合議庭判決如左：
    主  文
上訴駁回。
    事實及理由
一、本案經審理結果，認第一審判決以上訴人即被告甲○○所為係犯毒品危害防制條
    例第十條第二項之罪，依刑法第十一條前段（原判決漏載前段）、第四十七條累
    犯之規定，加重其刑，判處有期徒刑六月，並依刑法第四十一條第一項前段，諭
    知易科罰金之折算標準，其認事用法及量刑均無不當，應予維持，並引用第一審
    判決書及檢察官聲請簡易判決處刑書記載之事實、證據及理由（如附件）。
二、被告上訴意旨略以：其於民國九十年五月三日出獄後，對毒品深覺厭惡，但對尿
    液檢驗呈陽性反應之原因，也不明瞭，原以為食用補藥品所致，後經友人告知，
    才得知伊於九十年七月二十五日在友人陳雄志之住所喝酒，酒後於臺北市○○區
    ○○街九十一巷一號二樓住宿，因陳某於房內吸食安非他命，而伊在房中已熟睡
    ，並不知情，以致其尿液檢驗呈陽性反應，而友人陳志雄亦願為其出面作證云云
    。惟查：
  (一)按氣相層析質譜儀分析法，因其檢測敏感度及特異性較其他分析法為佳，為公認
    之最佳確認分析方法，此有臺北市立療養院八十四年二月八日北市療驗字第八
    四０三三一號函在卷足憑，質之被告雖於警訊、偵查中均否認有施用第二級毒品
    安非他命之犯行，惟其於九十年七月二十七日十八時許為警查獲經警採尿送驗，
    呈甲基安非他命陽性反應，有臺北市立療養院九十年八月一日煙毒尿液檢驗報告
    書乙紙附卷可稽，經送複驗結果，亦呈甲基安非他命陽性反應，有臺灣檢驗科技
    股份有限公司九十年八月九日濫用藥物尿液檢驗報告乙紙在卷供參，該公司以較
    為精確之氣相層析質譜儀分析法檢驗之結果，既呈甲基安非他命陽性反應，其檢
    驗結果自為可採。再按人體吸食安非他命，經尿液中排泄出之時間，依吸食量多
    寡、人體代謝功能、吸食者之年齡而有所差異，但一般吸食者在四十八小時內所
    排泄之尿液均有可能被檢出，若經常或大量吸食，則經尿液排出時間可延長至三
    ﹑四天以上，此有法務部調查局第六處八十年一月十一日發技一字第三六五五
    號函存卷可佐，因此被告施用安非他命後，於四日內採集尿液均可能呈陽性反應
    ，被告之尿液送驗結果既呈甲基安非他命陽性反應，足認被告應係於為警採尿之
    前四日內某不詳時間（不含為警查獲後），曾有施用安非他命之犯行。
  (二)至被告上訴意旨所稱：在熟睡不知情之情況下，吸入友人陳雄志施用安非他命之
    煙霧，致尿液呈安非他命陽性反應云云。惟按於吸食煙毒及安非他命者之旁，同
    時吸入該吸食者燃燒藥物所排出之氣體（即俗稱之二手煙），能否在尿液中被檢
    出煙毒或安非他命反應，文獻上尚無此類研究報告，然依法務部調查局檢驗煙毒
    或安非他命案件經驗研判，若非長時間與吸毒者直接相向且存心大量吸入吸毒者
    所呼出之煙氣，以二手煙中可能存在之低劑量安非他命或煙毒，應不致在尿液中
    檢驗出安非他命或煙毒反應，此有法務部調查局八十二年五月十九日（壹）發技
    (一)字第六八二號、八十二年十月一日陸(一)字第八二０九二七一二號函附卷可考
    。經質之證人陳雄志於本院調查時結證：被告有一次至伊家中，因酒醉遂在其住
    處二樓房間睡覺，該房間大概四、五坪左右，伊於深夜一、二點時施用安非他命
    ，只有吸一、二分鐘，施用的量很少，大概吸了幾口安非他命就沒了，施用時房
    間窗戶及電風扇都關著，施用後打開，伊吸完後就在房間看電視，後來四、五點
    時下去一樓洗澡，回來後被告就離開了等語在卷（本院九十一年三月四日訊問筆
    錄）。衡以安非他命之販售價格非低，施用者多僅將少量安非他命燃燒後以吸食
    器供己吸用，其所用之量甚微，供己吸用恐將不足，當不致故讓其擴散他處，縱
    有擴散至他處，經空氣傳播稀釋後，倘非基於施用之故意，刻意接近施用者，並
    儘速大量吸入該氣體，其濃度亦不足使他人吸入並經人體代謝後，尚能從其尿液
    中排出，致使呈安非他命陽性反應，依證人陳雄志所述，其在四、五坪房間內施
    用安非他命僅一、二分鐘，該室內空間非狹，證人施用毒品時間甚短、份量極少
    ，證人施用安非他命後復將窗戶及電風扇打開，該煙氣散逸更快，而被告僅係在
    房內睡覺，並非直接相向且存心大量吸入證人所呼出之煙氣甚明，被告縱吸入二
    手煙，然其中可能存在之低劑量安非他命，應不致在尿液中檢驗出安非他命反應
    ，被告辯解，係事後飾卸之詞，委無可採。本件事證明確，被告犯行洵堪認定，
    其上訴否認犯罪，指摘原判決不當，核非可採，上訴為無理由，應予駁回。
三、被告經合法傳喚，無正當理由不到庭，爰不待其陳述逕行判決。
據上論斷，應依刑事訴訟法第四百五十五條之一第一項、第三項、第三百六十八條、
第三百七十一條、第三百七十三條，判決如主文。
本案經檢察官呂文忠到庭執行職務。
中    華    民    國      九十一      年      四      月      十七      日
                                  臺灣士林地方法院刑事第四庭
          審判長法  官  杜  惠  錦
                                            法  官  楊  迺  伶
                                            法  官  黃  潔  茹
右正本證明與原本無異。
本判決不得上訴。
                                            書記官  柳  瑞  宗
中    華    民    國      九十一      年      四      月     二十四     日
